【裁判字號】    89,交訴,25
【裁判日期】    890427
【裁判案由】    過失致死
【裁判全文】
臺灣屏東地方法院刑事判決                          八十九年度交訴字第二五號
    公  訴  人  臺灣屏東地方法院檢察署檢察官
    被      告  甲○○
    選任辯護人  范仲良
                鄭銘仁
右列被告因過失致死案件，經檢察官提起公訴（八十九年度偵字第二九三號），本院
判決如左：
    主  文
甲○○因過失致人於死，處有期徒刑柒月，緩刑貳年。
    事  實
一、甲○○於民國八十八年十一月十四日凌晨四時許，駕駛車牌號碼ＹＪ─九三八一
    號自小客車，沿屏東縣屏東市○○○路由屏東往萬丹（北往南）方向行駛，途經
    屏東市○○○路○段三七六巷口時，甲○○本應注意飲酒後呼氣所含酒精成份超
    過每公升○．二五毫克以上不得駕車；又在市區道路駕駛汽車時速不得超過四十
    公里，如有最高速度限制時，不得超過該速限；另汽車行經無號誌交岔路口時，
    應減速慢行，作隨時停車之準備，汽車行駛時，駕駛人應注意車前狀況，並隨時
    採取必要之安全措施，以防危險。而依當時情況並無不能注意情事，竟疏於注意
    車前動態，亦未遵守上揭速率限制，於飲酒後吐氣所含酒精成份高達每公升○．
    二九毫克，仍率以時速八十公里以上之速度超速通過前揭交岔路口行駛。適有由
    泰勞楊元（外文名字ＳＡＮＧＵＡＮＫＡＥＷ  ＹＡＮＧＹＵＡＮ）騎乘腳踏車
    由另一車道轉往屏東市○○○路○段三七六巷口，由東向西方向行駛，至該處欲
    穿越道路亦疏未注意來往車輛。甲○○即因所駕駛之自小客車閃煞不及，左前車
    頭撞及楊元所騎乘之腳踏車，致楊元人、車倒地，楊元並受有顱內出血等傷害，
    甲○○即以行動電話向警方報案，自首而接受裁判。嗣楊元經送往屏東市私立寶
    建醫院救治後，仍因顱內出血傷重不治，延至同日十時十五分許死亡。
二、案經屏東縣警察局屏東分局報告臺灣屏東地方法院檢察署檢察官相驗後自動檢舉
    偵查起訴。
    理    由
一、訊據被告甲○○對於右揭時、地發生車禍，並致使被害人楊元死亡之事實供承不
    諱，核與目擊證人即與被害人楊元同行之泰勞ＪＡＮＣＨＯＴ  ＳＯＭＭＡＩ證
    述之情節相符，復有道路交通事故調查報告表暨現場照片二十四幀在卷可稽。又
    被害人楊元確因本件車禍致顱內出血死亡，亦經臺灣屏東地方法院檢察署檢察官
    督同法醫師相驗明確，並製有勘驗筆錄、驗斷書、相驗屍體證明書在卷足憑。再
    依現場圖及照片所示，被告自小客車前擋風玻璃及車頂受損；被害人腳踏車全毀
    ；及現場自內側車道近分向線起有二道長各約六一公尺及四十三．七公尺之被告
    自小客車剎車痕跡，經對照交通部所提供之「汽車煞車距離、行車速度及道路摩
    擦係數對照表」，依建築三年以上濕潤瀝青路面為準，被告肇事時之行車速度顯
    已超逾每小時八十公里以上。且被告經警測得飲酒後吐氣所含酒精成份高達每公
    升○．二九毫克，有酒精濃度測試數據單一紙附卷可查。是綜合上開各情以觀，
    本案車禍事故顯係因被告酒後駕駛自小客車，於行經無號誌交岔路口時，未減速
    慢行注意車前狀況超速行駛所致，臺灣省高屏澎區車輛行車事故鑑定委員會鑑定
    意見亦同此認定，並有該會八十八年十二月三十一日高屏澎鑑定字第一八三三號
    函及內附鑑定意見書各一份在卷足憑。按汽車駕駛人飲酒後其呼氣所含酒精成份
    超過每公升０．二五毫克不得駕車，又汽車駕駛人行車速度在市區道路，速度不
    得超過四十公里，如有車速限制時，不得超過該限制，另汽車於行經無號誌之交
    岔路口時，應減速慢行，作隨時停車之準備；汽車行駛時，駕駛人應注意車前狀
    況，並隨時採取必要之安全措施，道路交通安全規則第一百十四條第二款、第九
    十三條第一項第一款、第九十三條第一項第四款、第九十四條第三項分別定有明
    文。被告駕車自應注意上述道路交通安全規定，且依當時情形，並非不能注意，
    竟疏未注意因而肇事致楊元死亡，被告顯有過失，又其過失行為與被害人死亡間
    ，確具有相當因果關係。事證明確，被告過失致人於死之犯行，洵堪認定。
二、核被告甲○○所為，係犯刑法第二百七十六條第一項之過失致人於死罪。被告於
    酒醉後駕車肇事因而致人死亡，應依道路交通管理處罰條例第八十六條第一項規
    定加重其刑。又被告於肇事後即向警方自首，並願接受裁判，有警訊筆錄可查，
    應依刑法第六十二前段規定減輕其刑。再被告所應處之刑，分別有加重及減輕之
    原因，依法應先加後減。爰審酌被告一時疏於注意而肇事，犯後態度良好，及事
    後已與被害人家屬達成民事和解，賠償被害人之家屬新台幣一百五十三萬元，此
    有和解書影本一份在卷可憑等一切情狀，量處如主文所示之刑。末查，被告未曾
    受有期徒刑以上刑之宣告，此有台灣高等法院被告全國前案紀錄表一紙附卷足憑
    ；被告經此偵審科刑後，當知所警惕，應無再犯之虞，本院認所宣告之刑，以暫
    不執行為適當，爰併宣告緩刑二年，以啟自新。
據上論斷，應依刑事訴訟法第二百九十九條第一項前段，刑法二百七十六條第一項、
第六十二前段、第七十四條第一款，道路交通管理處罰條例第八十六條第一項，罰金
罰鍰提高標準條例第一條前段，判決如主文。
本案經檢察官潘國威到庭執行職務。
中      華      民      國    八十九      年    四    月    二十七    日
                                      臺灣屏東地方法院刑事第一庭
                                          審判長  法  官   林  金  本
                                                  法  官   鄧  德  倩
                                                  法  官   柯  盛  益
右判決正本證明與原本無異。
對於本判決如有不服應於收受送達後十日內向本院提出上訴書狀上訴於台灣高等法院
高雄分院並按他造當事人之人數附具繕本。
                                                  書記官   張  福  山
中    華    民    國     八十九      年      四      月       二十七    日
附錄本判決論罪之法條：
刑法二百七十六條第一項：
因過失致人於死者，處二年以下有期徒刑、拘役或二千元以下罰金。
道路交通管理處罰條例第八十六條第一項：
汽車駕駛人，無駕駛執照駕車、酒醉駕車、吸食毒品或迷幻藥駕車、行駛人行道或行
經行人穿越道不依規定讓行人優先通行，因而致人受傷或死亡，依法應負刑事責任者
，加重其刑至二分之一。


司法院資訊處製作；財團法人民間司法改革基金會備份。
